【裁判字號】    89,易,2638
【裁判日期】    891212
【裁判案由】    偽造文書
【裁判全文】
臺灣臺南地方法院刑事判決                        八十九年度易字第二六三八號
    公  訴  人  臺灣台南地方法院檢察署檢察官
    被      告  甲○○
右列被告因偽造文書案件，經檢察官提起公訴 (八十九年度偵緝字第六九０號)，本
院判決如左：
    主  文
甲○○教唆未指定犯人，而向該管公務員誣告犯罪，累犯，處有期徒刑參月，如易科
罰金以參佰元折算壹日。
    事  實
一、甲○○曾有多次前科，最近一次係於民國八十二年間因竊盜案件，經法院判處有
    期徒刑四年，甫於八十七年七月十八日執行完畢。猶不知悔改，於八十八年九月
    二十六日凌晨二時三十分許，駕駛其同居人丙○○（另經判決確定）所有之車號
    ＳＺ─２４７９號自用小客車，駛往嘉義縣朴子鎮松華里十六之二號前停放，進
    入行竊後（竊盜部分另案審理中），因失風逃逸，將該車遺留該處。甲○○乃另
    行起意，教唆丙○○，未指定犯人，於同日上午五時十分許，向台南縣警察局新
    營分局柳營分駐所，虛報上述車輛，於同日上午四時許，在台南縣柳營鄉光福村
    一三二之四十四號前遺失，報請該管司法警察機關，協助偵查竊盜罪嫌，並取得
    該分駐所開具之證明單。嗣於同日下午八時許為警循線查悉上情。
二、案經嘉義縣警察局朴子分局報告臺灣臺南地方法院檢察署檢察官偵查起訴。
    理  由
一、訊據被告甲○○固坦承於右揭時地因行竊失風逃逸，將丙○○所有前開車輛遺留
    現場，情急之下，乃指示丙○○於當日清晨五時十分許，向台南縣警察局新營分
    局柳營分駐所，申報上開車輛遺失等情不諱，惟矢口否認有何教唆丙○○未指明
    犯人誣告罪罪嫌，辯稱：丙○○對於該車並未遺失一事並不知情云云。惟查：右
    揭事實，業經證人丙○○於警訊時陳稱：「（問：為何甲○○打電話回家時，沒
    有告訴妳汽車在何時？何地？失竊，妳為何在柳營分駐所聲稱是在妳住宅失竊請
    解釋之？）我承認我在柳營分駐所謊報汽車失竊」、「（問：妳為何要謊報？）
    我希望他改過自新」等語，且經本院質之證人即製作蔡麗雪警訊筆錄及負責查緝
    被告甲○○之竊盜犯行之嘉義縣警察局朴子分局松梅派出所警員乙○○，其證稱
    ：「我們接到報案有小偷，我們到嘉義縣朴子松華里十六之二號前，看見證人丙
    ○○的汽車，汽車內有被害人遭竊皮包、行動電話等物品，我們在上午二時四十
    分打電話給丙○○，是她母親接電話，我問她車子在何處，她說車子她弟弟開出
    去，我要他們到派出所來，證人丙○○和她妹妹延至上午六時許才來派出所，晚
    上證人丙○○的弟弟來警局說他沒開車，後來他說是證人丙○○的同居人開出去
    ，證人丙○○在上午五時許到新營分局有報案，她說是被告甲○○要她去報案的
    ，她在上午二時四十分許就知車子在警局扣案，在六點多才來警局，在晚上作警
    訊筆錄時，她說她在清晨五點多在新營分局謊報車子遺失」等語（詳本院八十九
    年十一月二十八日審判筆錄），足見證人丙○○至台南縣新營分局柳營分駐所申
    報車子遺失時，顯已知悉該車實際上並未遭竊遺失。是被告甲○○故意引起證人
    丙○○未指定犯人，而向該管公務員誣告犯罪之決意而向台南縣新營分局柳營分
    駐所謊報車子失竊之犯行，事證明確，應依法論科。
二、查被告基於教唆之犯意，教唆丙○○未指定犯人誣告之犯行，核其所為，係犯刑
    法第一百七十一條第一項之教唆犯。查被告有事實欄所示之犯罪科刑執行情形，
    有臺灣高等法院被告全國前案紀錄表一份附卷可稽，其受有期徒刑之執行完畢後
    ，五年內再犯本件有期徒刑以上之罪，為累犯，應依法加重其刑。爰審酌被告之
    犯罪動機、目的、手段、所生危害及其犯罪後之態度等一切情狀，量處如主文所
    示之刑，並諭知易科罰金之折算標準，以資懲儆。
據上論斷，應依刑事訴訟法第二百九十九條第一項前段、刑法第一百七十一條第一項
第二十九條、第四十七條、第四十一條、罰金罰鍰提高標準條例第一條前段、第二條
，判決如主文。
本案經檢察官吳佳齡到庭執行職務。
中      華      民      國    八十九    年      十二    月    十二      日
                                  臺灣臺南地方法院刑事第二庭
                                          法  官  鄭  燕  璘
右正本證明與原本無異。
如不服本判決，應於判決送達後十日內，向本院提出上訴狀。
                                          書記官  田  富  蓉
中      華      民      國    八十九    年      十二    月    十三      日
附錄本案論罪科刑法條全文：
刑法第一百七十一條第一項
未指定犯人，而向該管公務員誣告犯罪者，處一年以下有期徒刑、拘役或三百元以下
罰金。


司法院資訊處製作；財團法人民間司法改革基金會備份。
